【裁判字號】    99,裁,22
【裁判日期】    990107
【裁判案由】    所得稅法
【裁判全文】
最  高  行  政  法  院  裁  定
                                        99年度裁字第22號
上  訴  人  甲○○○
訴訟代理人  李迎新
被 上訴 人  財政部臺北市國稅局
代  表  人  乙○○
上列當事人間所得稅法事件，上訴人對於中華民國98年9月21日
臺北高等行政法院98年度簡字第378號判決，提起上訴，本院裁
定如下：
    主  文
上訴駁回。
上訴審訴訟費用由上訴人負擔。
    理  由
一、按對於適用簡易程序之裁判提起上訴或抗告須經本院之許可
    ，其許可以訴訟事件所涉及之法律見解具有原則性者為限，
    行政訴訟法第235條定有明文。所謂法律見解具有原則性者
    ，係指該事件涉及之法律問題意義重大，而有加以闡釋必要
    之情形而言，非以其對於該訴訟當事人之勝敗有無決定性之
    影響為斷。例如原裁判所適用之行政命令有牴觸法律之虞，
    或高等行政法院就同類事件所表示之法律見解存在歧異，或
    與本院向來之見解互相牴觸，有由本院確認或統一法律上意
    見之必要等情形屬之。是當事人對於高等行政法院之簡易判
    決提起上訴時，其上訴狀或理由書對於該事件所涉及之法律
    見解具有原則性自應為相當之敘明，若未為敘明，或所敘明
    者與原則性無關，則本院自應不許可其上訴。
二、緣上訴人係文鴻貿易股份有限公司負責人，亦即所得稅法第
    89條所稱扣繳義務人，該公司於民國96年7月15日給付非中
    華民國境內居住之個人嚴伊雯營利所得新臺幣（下同）
    146,667元，應扣繳稅款44,000元（146,667元×30%=44,000
    ），未依所得稅法第88條及第92條規定辦理扣繳及於代扣稅
    款之日起10日內向被上訴人申報扣繳憑單，遲至97年6月9日
    始自動補繳扣繳稅款及於97年6月17日補報扣繳憑單，被上
    訴人乃依同法第114條第2款規定，按扣繳稅額處以10%罰鍰
    計4,400元。上訴人不服，申請復查，經被上訴人以98年3月
    19日財北國稅法二字第0980214538號復查決定駁回其復查之
    申請，未獲變更，提起訴願，亦遭駁回，提起行政訴訟，復
    經原審法院判決駁回，遂提起上訴。
三、本件上訴人對臺北高等行政法院判決適用簡易程序所為之判
    決，提起上訴，係以：嚴伊雯係上訴人之女，雖於多年前移
    居美國，惟仍擁有中華民國國籍，在國內仍有戶籍及住所，
    且經常回國處理事務並按期報繳個人綜合所得稅，因而上訴
    人在感情上之認知仍認嚴伊雯係屬「中華民國境內居住之個
    人」，故依司法院釋字第198號解釋意旨，按中華民國境內
    居住之個人扣繳，並無故意或過失短漏扣繳之情，符合行政
    程序法第7條之規定，自不應再予課處罰鍰，惟原判決不採
    上訴人上開之主張，其判決自與司法院釋字第198號解釋意
    旨相牴觸，而有「原則性法律見解」之歧異，且為適用法規
    不當之違背法令，自得為上訴事由等語，為其論據。惟核其
    所陳上述理由，均係在原審之主張，業經原審調閱嚴伊雯之
    中外旅客入出境紀錄、護照影本及戶籍謄本資料等資料，認
    定嚴伊雯96年度並未入境國內，生活及法律關係之重心並不
    在國內，於96年度確非中華民國境內居住之個人，而上訴人
    為嚴伊雯之母，應無不知之理，未盡扣繳之責，縱非故意亦
    有過失，適用法律並無違誤，上訴人之主張並無所涉及之法
    律見解具有原則性之情事。上訴人提起上訴，依首開規定及
    說明，不應許可，其上訴難謂合法，應予駁回。
四、據上論結，本件上訴為不合法。依行政訴訟法第249條第1項
    前段、第104條、民事訴訟法第95條、第78條，裁定如主文
    。
中    華    民    國    99    年    1     月    7     日
                    最高行政法院第七庭
                        審判長法官  藍  獻  林
                              法官  楊  惠  欽
                              法官  廖  宏  明
                              法官  張  瓊  文
                              法官  姜  素  娥
以  上  正  本  證  明  與  原  本  無  異
中    華    民    國    99    年    1     月    7     日
                              書記官  阮  思  瑩


司法院資訊處製作；財團法人民間司法改革基金會備份。
